臺灣屏東地方法院刑事判決　　　　　　　 94年度訴字第156號
公　訴　人　臺灣屏東地方法院檢察署檢察官
被　　　告　甲○○
上列被告因違反毒品危害防制條例案件，經檢察官提起公訴（九
十四年度毒偵字第三一一號），被告於本院準備程序中就被訴事
實為有罪之陳述，經本院合議庭裁定由受命法官獨任依簡式審判
程序審理，判決如下：
    主  文
甲○○連續施用第一級毒品，累犯，處有期徒刑壹年肆月，扣案
之第一級毒品海洛因壹包（淨重零點零肆公克、包裝重零點壹捌
公克）、沾有毒品海洛因殘渣之注射針筒支沒收銷燬之，橡皮
條壹條、注射針筒壹支均沒收；又連續施用第二級毒品，累犯，
處有期徒刑壹年，扣案之第二級毒品甲基安非他命壹包（驗後毛
重零點壹公克）、沾有毒品甲基安非他命殘渣之玻璃球吸食器壹
支，均沒收銷燬之。應執行有期徒刑貳年貳月，扣案之第一級毒
品海洛因壹包（淨重壹點零肆公克、包裝重零點壹捌公克）、沾
有毒品海洛因殘渣之注射針筒支、第二級毒品甲基安非他命壹
包（驗後毛重零點壹公克）、沾有毒品甲基安非他命殘渣之玻璃
球吸食器壹支，均沒收銷燬之，橡皮條壹條、注射針筒壹支均沒
收。
    事  實
一、甲○○曾於民國八十八年間、八十九年間，分別因施用毒品
    案件，經本院以八十八年度潮簡字第三○五號判處有期徒刑
    六月、八十九年易字第一一五四號判處應執行有期徒刑十月
    確定，並於九十一年四月二十三日假釋，嗣於九十一年五月
    十五日保護管束期滿，假釋未經撤銷，以已執行論。另於八
    十七年間，因施用毒品案件，經本院八十七年度毒聲字第八
    八七號裁定送觀察勒戒後，認無繼續施用毒品傾向，經臺灣
    屏東地方法院檢察署檢察官於八十七年偵字第七四四二號為
    不起訴處分確定，又於八十八年間因施用毒品案件，經本院
    以八十八年度毒聲字第一五二四號裁定送觀察勒戒後，認有
    繼續施用毒品傾向，經本院八十八年度毒聲字第一七四五號
    ，令入強制戒治處所戒治，後經本院以八十八年度毒聲字第
    二八○一號裁定停止強制戒治、八十九年度毒聲字第一六○
    二號裁定撤銷停止強制戒治，再令入強制戒治處所戒治，嗣
    於九十年二月一日戒治期滿（刑罰部分詳如上述）。復因施
    用毒品案件，經臺灣臺南地方法院於九十三年十月二十九日
    以九十三年度訴字第七二九號判處有期徒刑一年確定（現仍
    在執行中），詎其仍未戒除毒癮，竟又基於施用第一級毒品
    海洛因、第二級毒品甲基安非他命之概括犯意，自九十四年
    一月十五日起，至同年一月二十一日八時許止（起訴書記載
    時間有誤，業經檢察官當庭更正），在其位於屏東縣潮州鎮
    ○○里○○路六一巷三八號居所，先以橡皮條綑綁手臂令血
    管浮現，再將毒品海洛因稀釋後注入針筒，再施打血管之方
    式，連續施用毒品海洛因多次，平均每天施用一次；另以將
    毒品甲基安非他命置於玻璃球吸食器內，下方點火加熱燒烤
    ，再以口鼻吸食蒸發氣體之方式，連續施用第二級甲基安非
    他命多次，平均每星期施用一次。嗣於同年一月二十二日九
    時十分許，在上開居所為警查獲，並扣得第一級毒品海洛因
    一包（淨重零點零四公克、包裝重零點一八公克）及其所有
    且供施用（或預備施用）毒品海洛因所用而沾有毒品海洛因
    殘渣之注射針筒三支、及無毒品殘渣之注射針筒一支、橡皮
    條一條；第二級毒品甲基安非他命一包（驗後毛重零點一公
    克）、及其所有且供施用毒品甲基安非他命而沾有毒品甲基
    安非他命殘渣之玻璃球吸食器一支。
二、案經屏東縣警察局潮州分局報告臺灣屏東地方法院檢察署檢
    察官偵查起訴。
    理  由
一、本件被告甲○○所犯係死刑、無期徒刑、最輕本刑為三年以
    上有期徒刑以外之罪，其於本院準備程序中就被訴事實為有
    罪之陳述，經本院合議庭裁定由受命法官獨任依簡式審判程
    序，先予敘明。
二、上揭事實，訊據被告甲○○於本院審理中坦承不諱，而被告
    為警查獲，經採尿送鑑定結果，確呈嗎啡、甲基非他命陽性
    反應，有臺灣檢驗科技股份有限公司濫用藥物檢驗報告一份
    在卷可稽。此外，復有疑似毒品海洛因之白粉一包及疑似毒
    品甲基安非他命之結晶一包及注射針筒四支、橡皮條一條及
    玻璃球吸食器一支扣案可佐。又上開扣案物品經送請專業機
    構鑑定結果，其中白粉一包，確為第一級毒品海洛因（淨重
    零點零四公克、包裝重零點一八公克），結晶一包，則為第
    二級毒品甲基安非他命（驗後毛重零點一公克），且注射針
    筒其中三支沾有毒品海洛因殘渣，玻璃球吸食器一支沾有毒
    品甲基安非他命殘渣，其餘注射針筒一支及止血帶一條則驗
    無毒品反應等情，亦有法務部調查局九十四年三月十日調科
    壹字第二四○○○三五二九號、高雄醫學大學附設中和紀念
    醫院檢驗報告七份附卷可參。被告前於八十七年間，因施用
    毒品案件，經本院八十七年度毒聲字第八八七號裁定送觀察
    勒戒後，認無繼續施用毒品傾向，經臺灣屏東地方法院檢察
    署檢察官於八十七年偵字第七四四二號為不起訴處分確定，
    又於八十八年間因施用毒品案件，經本院以八十八年度毒聲
    字第一五二四號裁定送觀察勒戒後，認有繼續施用毒品傾向
    ，經本院八十八年度毒聲字第一七四五號，令入強制戒治處
    所戒治，後經本院以八十八年度毒聲字第二八○一號裁定停
    止強制戒治、八十九年度毒聲字第一六○二號裁定撤銷停止
    強制戒治，再令入強制戒治處所戒治，嗣於九十年二月一日
    戒治期滿，刑罰部分，則分別於八十八年、八十九年間及九
    十三年，經本院以八十八年度潮簡字第三○五號判處有期徒
    刑六月、八十九年易字第一一五四號判處應執行有期徒刑十
    月，臺灣臺南地方法院以九十三年度訴字第七二九號判處有
    期徒刑一年，有卷附臺灣屏東地方法院檢察署刑案資料查註
    紀錄表、同署全國施用毒品案件紀錄表、臺灣高等法院被告
    全國前案紀錄表在卷可考，是本件被告所為施用第一級、第
    二級毒品犯行，自應依法論科。
三、按海洛因、甲基安非他命分別係毒品危害防制條例所定之第
    一級毒品、第二級毒品，均不得非法施用，是核被告甲○○
    所為，係犯毒品危害防制條例第十條第一項、第二項之施用
    第一級毒品、施用第二級毒品罪。被告為施用毒品海洛因、
    甲基安非他命而分別持有毒品之低度行為，已為其施用之高
    度行為所吸收，不另論罪。被告多次施用毒品海洛因、甲基
    安非他命犯行，時間緊接，方法相同，觸犯構成要件相同之
    罪，顯係基於概括犯意反覆為之，為連續犯，各應依刑法第
    五十六條規定論以一罪，並加重其刑。被告曾於八十八年間
    、八十九年間，分別因施用毒品案件，經本院以八十八年度
    潮簡字第三○五號判處有期徒刑六月、八十九年易字第一一
    五四號判處應執行有期徒刑十月確定，並於九十一年四月二
    十三日假釋，嗣於九十一年五月十五日保護管束期滿，假釋
    未經撤銷，以已執行論，有臺灣屏東地方法院檢察署刑案資
    料查註紀錄表、臺灣高等法院被告全國前案紀錄表各一紙在
    卷可考，其於有期徒刑執行完畢五年內再犯本件有期徒刑以
    上之二罪，係屬累犯，均應依刑法第四十七條規定，各加重
    其刑，並均遞予加重之。爰審酌被告前有多次毒品前科，且
    歷經多次戒斷毒品之保安處分程序（參見前揭紀錄表），屢
    遭查獲後仍未徹底戒絕毒癮，顯見其意志不堅，亦無悔改之
    決心，有違政府制定毒品危害防制條例之立法美意及犯後之
    態度等一切情狀，分別量處如主文所示之刑，並定其應執行
    之刑。扣案之第一級毒品海洛因一包（淨重零點零四公克、
    包裝重零點一八公克）、第二級毒品甲基安非他命一包（驗
    後毛重零點一公克）、均屬查獲之毒品（包裝袋部分因與毒
    品無法析離，應整體視為毒品），另扣案沾有毒品海洛因殘
    渣之注射針筒三支、沾有毒品甲基安非他命殘渣之玻璃球吸
    食器一支，亦應整體視為毒品，均依毒品危害防制條例第十
    八條第一項前段之規定，併予宣告沒收銷燬之。其餘扣案而
    無毒品反應之注射針筒一支、橡皮條一條，為被告所有且供
    施用及預備施用毒品海洛因所用，業據被告供明在卷，爰依
    刑法第三十八條第一項第二款宣告沒收。
據上論斷，應依刑事訴訟法第二百七十三條之一第一項、第二百
九十九條第一項前段，毒品危害防制條例第十條第一項、第二項
、第十八條第一項前段，刑法第十一條、第五十六條、第四十七
條、第五十一條第五款、第三十八條第一項第二款，判決如主文
。
本案經檢察官劉俊儀到庭執行職務。
中    華    民     國   94     年    5     月   18    日
                          臺灣屏東地方法院刑事第四庭
                              法  官  劉敏芳
以上正本證明與原本無異。
如不服本判決應於收受本判決送達後十日內向本院提出上訴書狀
，其未敘述上訴理由者，並得於提起上訴後十日內向本院補提理
由書狀（均須按他造當事人之人數附繕本）「切勿逕送上級法院
」
中　　華　　民　　國　　94　　年　　5 　　月　　19　　日
                              書記官  許倬維
附錄本案論罪法條：
毒品危害防制條例第十條：
施用第一級毒品者，處六月以上五年以下有期徒刑。
施用第二級毒品者，處三年以下有期徒刑。
